臺灣彰化地方法院民事裁定
111年度監宣字第105號
聲  請  人  林志燦  

相  對  人  林政興  

關  係  人  林志營  

            林志隆  

上列當事人間聲請監護宣告事件，本院裁定如下：
    主    文
宣告相對人林政興（男、民國00年0月0日生、身分證統一編號：
Z000000000號）為受監護宣告之人。
選定聲請人林志燦（男、民國00年0月00日生、身分證統一編號
：Z000000000號）為受監護宣告之人之監護人。
指定關係人林志營（男、民國00年0月0日生、身分證統一編號：
Z000000000號）為會同開具財產清冊之人。
聲請費用由相對人負擔。
    理    由
一、按對於因精神障礙或其他心智缺陷，致不能為意思表示或受
    意思表示，或不能辨識其意思表示之效果者，法院得因本人
    、配偶、四親等內之親屬、最近一年有同居事實之其他親屬
    、檢察官、主管機關、社會福利機構、輔助人、意定監護受
    任人或其他利害關係人之聲請，為監護之宣告，民法第14條
    第1項定有明文。另按受監護宣告之人應置監護人；法院為
    監護之宣告時，應依職權就配偶、四親等內之親屬、最近一
    年有同居事實之其他親屬、主管機關、社會福利機構或其他
    適當之人選定一人或數人為監護人，並同時指定會同開具財
    產清冊之人；法院選定監護人時，應依受監護宣告之人之最
    佳利益，優先考量受監護宣告之人之意見，審酌一切情狀，
    並注意下列事項：㈠受監護宣告之人之身心狀態與生活及財
    產狀況、㈡受監護宣告之人與其配偶、子女或其他共同生活
    之人間之情感狀況、㈢監護人之職業、經歷、意見及其與受
    監護宣告之人之利害關係、㈣法人為監護人時，其事業之種
    類與內容，法人及其代表人與受監護宣告之人之利害關係，
    同法第1110條、第1111條第1項及第1111條之1亦分別定有明
    文。 　　
二、聲請意旨略以：聲請人為相對人之長子。相對人因罹患失智
    症（中度以上）、腦梗塞後遺症、血管性帕金森症，伴有行
    為障礙、認知障礙，致不能為意思表示或受意思表示或不能
    辨識其意思表示效果。為此，爰依家事事件法第10章、第11
    章之規定，聲請對相對人為監護宣告，並請求選任聲請人擔
    任監護人，另指定相對人之次子即關係人林志營為會同開具
    財產清冊之人等語。　　
三、聲請人主張上開之事實，業據提出大林慈濟醫院醫療診斷證
    明書、身心障礙證明、戶籍謄本為憑，堪信為真。又本院於
    民國111年5月3日會同醫師審驗相對人之身體、精神狀況，
    及經醫師鑑定結果，相對人從民國103年第二次中風後至今
    ，認知功能持續退化，目前為重度失智，雖經治療及後續養
    護照顧，仍持續退化中，生活仰賴他人監護照顧，其理解能
    力、表達能力及判斷能力皆有重度障礙，以致不能管理處分
    自己的財產，且回復之可能性低，可為監護宣告等情，有衛
    生福利部彰化醫院之成年監護鑑定書可稽，是堪認相對人因
    精神障礙或其他心智缺陷，致不能為意思表示或受意思表示
    ，亦不能辨識其意思表示之效果。從而，本件聲請為有理由
    ，應予准許，爰宣告相對人為受監護宣告之人。
四、本件相對人既經監護宣告，揆諸前揭規定，自應為其選定監
    護人及指定會同開具財產清冊之人。查相對人之配偶已過世
    ，相對人育有4名子女，除參子林志隆外，均同意由聲請人
    、關係人林志營分別擔任相對人之監護人、會同開具財產清
    冊之人，有聲請人提出之親屬系統表、同意書在卷可稽。本
    院審酌聲請人、關係人林志營各為相對人之長子、次子，與
    相對人關係密切，由渠等分別擔任相對人之監護人、會同開
    具財產清冊之人，應符合相對人之最佳利益，爰裁定如主文
    第2、3項所示。關係人林志隆雖陳稱不同意由聲請人擔任相
    對人之監護人，惟僅其一人表示反對，且其並未陳明聲請人
    不適任監護人之正當理由，是不足採取，併此敘明。　　
五、末依民法第1113條準用同法第1099條、第1099條之1之規定
    ，於監護開始時，監護人對於受監護宣告之人之財產，應會
    同關係人於2個月內開具財產清冊，並陳報法院，於開具完
    成並陳報法院前，監護人對於受監護宣告之人之財產，僅得
    為管理上必要之行為，併此指明。
六、依家事事件法第164條第2項，裁定如主文。　　　　
中　　華　　民　　國　　111 　年　　5 　　月　　25　　日
               家事法庭  法　　　官  施錫揮
以上正本係照原本作成。
如對本裁定抗告，須於裁定送達後10日之不變期間內，向本院提
出抗告狀，並繳納抗告費新臺幣1,000元
中　　華　　民　　國　　111 　年　　5 　　月　　25　　日
                         書　記　官　施嘉玫